臺灣臺北地方法院刑事判決　　　　　　　93年度訴字第1577號
公　訴　人　臺灣臺北地方法院檢察署檢察官
被　　　告　甲○○
指定辯護人　本院公設辯護人丙○○
上列被告因毒品危害防制條例案件，經檢察官提起公訴（93年度
偵字第13434號、93年度發查偵字第91號），本院判決如下：
    主  文
甲○○連續販賣第二級毒品，處有期徒刑玖年陸月。扣案之第二
級毒品ＭＤＭＡ柒佰參拾貳顆均沒收銷燬之；扣案之00000
00000號行動電話ＳＩＭ卡壹張、夾鏈袋壹佰柒拾伍個、帳
冊捌張均沒收；販賣第二級毒品ＭＤＭＡ所得財物新臺幣壹佰壹
拾陸萬陸仟元沒收之，如全部或一部不能沒收時，以其財產抵償
之。又連續販賣第三級毒品，處有期徒刑陸年。扣案之電子秤壹
臺、0000000000號行動電話ＳＩＭ卡壹張、夾鏈袋壹
佰柒拾伍個、帳冊捌張、愷他命攪拌容器肆個、過濾網壹個均沒
收；販賣第三級毒品愷他命所得財物新臺幣壹拾貳萬肆仟元沒收
之，如全部或一部不能沒收時，以其財產抵償之。應執行有期徒
刑拾伍年，扣案之第二級毒品ＭＤＭＡ柒佰參拾貳顆均沒收銷燬
之；扣案之電子秤壹臺、0000000000號行動電話ＳＩ
Ｍ卡壹張、夾鏈袋壹佰柒拾伍個、帳冊捌張、愷他命攪拌容器肆
個、過濾網壹個均沒收；販賣第二級及第三級毒品所得之財物新
臺幣壹佰貳拾玖萬元沒收之，如全部或一部不能沒收時，以其財
產抵償之。
    事  實
一、甲○○明知ＭＤＭＡ及愷他命分別係屬毒品危害防制條例管
    制之第二級、第三級毒品，依法不得販賣，竟基於意圖營利
    販賣第二、三級毒品之概括犯意，於不詳時、地，向真實姓
    名、年籍不詳綽號「阿志」之成年男子，販入數量不詳之Ｍ
    ＤＭＡ及愷他命後，以0000000000號行動電話為販賣毒品之
    聯絡工具，於民國92年11月至93年2 月間，在臺北市中山區
    ○○○路286號2樓之租屋處，以50公克愷他命新臺幣（下同
    ）25,000元之價格，連續多次販售數量不詳之愷他命予乙○
    ○，販賣所得計為12萬4,000 元；另於不詳時、地，連續以
    不詳價格販賣數量不詳之ＭＤＭＡ及愷他命與真實姓名、年
    籍不詳，綽號「青蛙」、「阿文」、「阿寶」、「小智」、
    「阿人」、「阿友」、「布丁」等人轉售圖利，販賣所得計
    為116萬6,000元。嗣於93年4月6日凌晨2 時許，為警在上址
    查獲，並扣得第二級毒品MDMA共計632顆、電子秤1臺、行動
    電話SIM卡1張、愷他命攪拌容器4個、過濾網1個、夾鏈袋17
    5個（其中大型81個、中型62個、小型32個）、帳冊8張等物
    ；另於甲○○所使用之車號7B-8486 號自用小客車內，扣得
    第二級毒品MDMA100顆，始知悉上情。
二、案經臺北市政府警察局內湖分局報告臺灣臺北地方法院檢察
    署檢察官偵查起訴。
    理   由
一、訊據被告甲○○固坦承持有上開被扣得之MDMA、帳冊等物，
    惟矢口否認有何販賣第二級毒品MDMA、第三級毒品愷他命之
    犯行，辯稱：他只是買來自己玩而施用的，因為一次購買數
    量較多比較便宜，才持有這麼多MDMA云云。經查：
（一）被告販賣第三級毒品愷他命與乙○○部分：
    1.上揭事實，業據乙○○於警詢中坦承：「（問：你所販賣
      的毒品是從何而來？）（答：向綽號「阿炮」之男子約在
      林森三店錢櫃ＫＴＶ。）（問：阿炮電話是0000000000、
      0000000000？）（答：對。）（問：你說你是在92年11月
      開始自93年2月止，都是以0000000000 電話聯絡綽號『阿
      炮』之男子甲○○？）（答：對。）（問：是否就是這個
      『甲○○』？即出生日期：68年8月13日、身分證字號Ｚ0
      00000000、住家地址臺北市中山區○○○路186 號12樓，
      電話號碼0000000000、0000000000。）（答：對。）（問
      ：他就是販賣毒品給你的人嗎？如果是你就簽名蓋章。）
      （答：是。）（問：住在臺北市中山區○○○路186 號12
      樓，你都是到那去拿的？）（答：對。）、（問：你都是
      打電話給他，然後去他家拿？拿多少？）（答：對。50公
      克K他命。25,000 。）、（問：你是約在那裡買的？你一
      次都是買50公克，價值新台幣25,000元？）（答：約在他
      住家。對。）」等語，此業經本院93年訴字第1572號即乙
      ○○被訴違反毒品危害防制條例案件製有該警詢勘驗筆錄
      在卷可稽，並經本院依職權調閱該卷宗核閱屬實，核與乙
      ○○在檢察官偵訊時指述之情節相符（見93年度核退字第
      1988號偵查卷宗第12頁）。乙○○在檢察官偵訊時既有辯
      護人在場辯護，辯護人翁方彬當場亦表示：「被告（指乙
      ○○）涉世未深，應是受到阿砲影響才會販毒，希望能夠
      交保」（見93年度核退字第1988號偵查卷宗第13頁），即
      無顯不可信之狀況，依照刑事訴訟法第159條之2之規定，
      乙○○上開之證詞自得作為證據。
    2.乙○○於93年1月29日下午6時1分1秒許接獲被告之電話（
      0000000000撥打至0000000000號），該電話內容之譯文為
      ：「Ａ（被告）：你在幹麼？Ｂ（乙○○）：在家。Ａ：
      你有接東西嗎？Ｂ：沒有、Ａ：晚上可能有超人喔！Ｂ：
      超人、衣服喔！Ａ：嗯、Ｂ：褲子呢？不是東西都進來了
      嗎？Ａ：你怎麼知道？Ｂ：全部都進來，很多。Ａ：都是
      今天阿！Ｂ：小其說他有接到一點點說還不錯....。Ａ：
      他接到褲子喔！Ｂ：很多人都接到... Ｂ：我知道。Ａ：
      晚上，因為人家睡起來打電話通知我有褲子、衣服，也有
      消息超人，超人比ＭＧＴＯＹＯＴＡ都好。Ｂ：對，你現
      在褲子給我... Ｂ：還不趕快出一出。」等內容（見93年
      度警聲搜字第488號偵查卷第20-23頁）；同年1 月30日被
      告又以上揭電話撥打至乙○○之電話，其談話內容為：「
      Ａ（被告）：有了。Ｂ（乙○○）：這幾天確定有又便宜
      又讚。Ａ：馬來西亞... 我要丟30下去、Ｂ：別人跟你不
      熟。Ａ：你要問？Ｂ：人家不可能又不是我自己帶，反正
      看你東西進來屌的話你也很好銷、Ａ：屌的話你們有錢賺
      。Ｂ：東西屌的話我讓你採5,0000塊可以。Ａ：又不是第
      一次接他東西，他東西回來都不被打搶」等語（見93年度
      警聲搜字第488 號偵查卷第40頁），被告亦不否認確有上
      開對話內容。而此為被告以暗語與乙○○談論有關被告最
      近有一批毒品要到貨，乙○○欲向被告購入第三級毒品愷
      他命之事，對話中「褲子」係指愷他命毒品，「屌」是指
      毒品之品質好而言，「採」指賺差價，亦有證人即臺北市
      政府警察局內湖分局第三組小隊長丁○○於本院93年訴字
      第1572號之證詞及在本院之結證詞可資佐證（見本院卷二
      第90頁以下）。又被告曾於92年11月11日、11月16日以上
      開電話撥打數通電話與乙○○談論毒品交易之事情，亦有
      通訊監察譯文在卷可佐（見93年度蒞字第16864 號偵查卷
      宗第3、9、13-14、20-21、28-29 頁）；另被告以上開電
      話撥打至乙○○0000000000號另支行動電話談論毒品交易
      之情事，復有通訊監察譯文在卷可證（見93年度警聲搜字
      第488號偵查卷第17-19頁）。參以被告為警所查扣之帳冊
      中，分別載明：「小萱」與其為數次毒品交易之時間、價
      格，販賣所得計為12萬4,000元，其中94年1月22日2.5 萬
      元（見93年度偵字第13434 號偵查卷第57頁）、日期不詳
      金額33,000元（見同偵卷第59頁）、日期不詳金額33,000
      元（見同偵卷第60頁）、日期不詳金額33,000元（見同偵
      卷第62頁），其他則因日期、金額不詳，依「罪疑唯有利
      於被告」之法理，則不予列計。而乙○○亦坦承該「小萱
      」應係指自己（見93年度偵字第13434 號偵查卷第40頁）
      ，且乙○○為警查獲時亦扣得愷他命、分裝袋等物（見93
      年度警聲搜字第488 號偵查卷第83頁）；而被告為警逮捕
      時，亦扣得愷他命攪拌容器4個、電子秤1 臺、過濾網1個
      、夾鏈袋175 個等販賣愷他命之物，顯見被告確曾連續多
      次販售數量不詳之愷他命予乙○○。
    3.被告雖辯稱帳冊中「小萱」共有二人，其中一人是乙○○
      ，另一人是酒店的小姐，帳冊中之所以記載乙○○，係因
      為他曾向乙○○借款38,000元；他是與乙○○係在電話中
      談論網路賣衣服之事，以及談論吃搖頭丸的感覺，並非買
      賣毒品云云。惟查，被告在本院93年訴字第1572號以證人
      身分具結作證時，先則表示：「（問：你跟乙○○有金錢
      往來？）（答：沒有。）」（見本院卷二第19頁背面），
      繼則表示：（問：帳冊裡面有記載小萱，這個小萱是誰？
      ）（答：有二個，一個是在庭乙○○，另一個是我朋友也
      叫小萱，是酒店的女孩子？）（問：請指出哪一個是指乙
      ○○？）（答：第63頁的。）（問：只有第63頁那一個？
      ）（答：對。）（問：你如何辨認？）（答：因為我有跟
      他借錢，借38,000元。只有跟他借這一筆。）」（見本院
      卷二第22頁），顯見被告之供稱已有前後矛盾之情況。而
      被告於本院審理時復陳稱：「（對帳冊8 張有無意見？小
      萱是指誰？）（答：我自己隨便記的，小萱不是乙○○，
      是賭博欠人家錢記的）」（見本院卷二第96頁），可見被
      告所辯無非係卸責之詞。又被告既表示乙○○未曾向其購
      買物品，但前開電話監聽譯文內容卻分別出現「衣服」、
      「超人」、「褲子」等坊間流行之毒品代名詞，以及其他
      通訊監察譯文所出現之幾「克」、「裝瓶」、「裝粉」及
      價錢等內容（見93年度警聲搜字第488號偵查卷第17-19頁
      ），亦可見被告與乙○○係在談論第三級毒品愷他命交易
      之情事。是被告上開所辯，尚無可採。
    4.被告雖聲請傳喚證人乙○○對質詰問，然乙○○已經本院
      二次傳喚而未到庭，且乙○○在檢察官偵訊時之陳述並無
      顯不可信之狀況而得作為證據，已如前述，況乙○○因意
      圖營利而向被告販入第三級毒品愷他命之犯行，亦經本院
      93年訴字第1572號判處有期徒刑在案，此有該刑事判決在
      卷可稽（見本院卷二第73-81 頁），本院即無再行傳喚之
      必要，附此敘明。
    5.綜此，由證人乙○○與魏德勝之證詞、通訊監察譯文、帳
      冊與扣案電子秤、攪拌容器、過濾網、夾鏈袋等物，足見
      被告確有販賣第三級毒品與乙○○之犯行。
（二）被告販賣第二級毒品MDMA、第三級毒品愷他命與「青蛙」
      、「阿文」、「阿寶」、「小智」、「阿人」、「阿友」
      、「布丁」部分：
    1.上揭事實，此有通訊監察譯文在卷可稽，如被告於93年1
      月2日以0000000000號行動電話撥打至0000000000號給「
      青蛙」時，提及：「B（青蛙）：哪位？A（被告）：哥哥
      。B：怎樣？A：打完之後，感覺如何？B ：你有沒有辦法
      幫我弄一點眠？A：我還沒弄，你現在在哪裡？B：在家裡
      。A：你可不可以幫我送5克？B：5克，不行不夠啦。A ：
      我不是50克給你了嗎？為什麼還不夠？給我5 克啦，朋友
      生日。B：是喔，5克5支好了。A：不要裝支啦，這樣哥哥
      出去漏氣。B：是喔，1克你要給我多少錢？A：600元。B
      ：我只賺100元，我不要。A：我是要給朋友生日的。B ：
      多算一點。A：你在講一遍。B：才多300而已。A：相挺一
      下。B：65啦。A：不行，大不了還你5 克。B：不要。A：
      我要進褲子，你不要東扣西扣。B：隨便。A：我還你好了
      。」（見93年度蒞字第16864 號偵查卷宗第73頁，其他請
      見同卷宗第46、50、51、53、61、62、74、89、91、93頁
      ）；被告於92年12月23日以0000000000號行動電話撥打至
      0000000000 號給「阿文」時，提及：「A（被告）：阿文
      嗎？我阿砲，你那邊有衣服嗎？B （阿文）：我才要問你
      呢。A：人家要調衣服，沒有衣服給人家。B：你那邊不是
      有？A：早就出完了，要撐到快過年。B：別人那裡沒有嗎
      ？A：沒有。B：你那邊有別組的嗎？有別種衣服嗎？還有
      歐元那種東西嗎。...A：那種要多少？B ：我不知道，我
      要問。A：如果是五千的話。B：我明天才問得到。A ：有
      歐元那種東西就對了。B：對。A：也差不多120、125那邊
      嗎？B：我問問看嗎？A：好，那你明天問好打給我。」（
      見93年度蒞字第16864 號偵查卷宗第47頁，其他請見同卷
      宗第23、24、26、81頁）；被告於93年1月30日以0000000
      000號行動電話撥打至0000000000 號給「布丁」時，提及
      ：「A（被告）：褲子沒寄到。B（布丁）：沒到？A ：對
      。B：衣服呢？A：衣服等一下，你在唱歌？B ：跟我朋友
      。沒有褲子，那衣服多少錢？A：褲子有啦，人家剩4.5支
      。B：那怎麼接，要等我不要，接支的不划算。A：保證NO
      。B：我們10支、20支也不夠。A：你要不要頂著用？B：
      我想一下。那衣服呢？A：衣服等一下。B：還在探聽？等
      一下打給我」（見93年度警聲搜字第488號偵查卷第30-31
      頁，其他請見同卷宗第20、27、28、29、39、41頁）；而
      被告與他人在電話中談及毒品交易之事，亦有上開偵查卷
      宗之通訊監察譯文附卷可佐。被告既不爭執確有上開電話
      談論內容，則依證人魏德勝在本院審理時之證詞，「衣」
      、「衣服」均是指MDMA，「褲子」是指愷他命，至於「超
      人」則是MDMA的品牌（見本院卷二第92頁），顯見被告確
      實利用行動電話與「青蛙」、「阿文」、「阿寶」、「小
      智」、「阿人」、「阿友」、「布丁」等人談論第二級毒
      品MDMA、第三級毒品愷他命交易之事。
    2.由扣案被告所做之帳冊中，分別載明日期，並在「青蛙」
      、「阿文」、「阿寶」、「小智」、「阿人」、「阿友」
      、「布丁」等人名單下有金錢數字之記載（見93年度偵字
      第13434號偵查卷第56-63頁），顯見該帳冊分別係載明被
      告與前開人員從事毒品交易之情形。其中93年1月18日36,
      000元（見同偵卷第56頁）、同年1月22日23萬元（見同偵
      卷第57頁）、同年1 月23日37萬元（見同偵卷第57頁）、
      同年2月8日8,000元（見同偵卷第58頁）、日期不詳191,0
      00元（見同偵卷第59頁，其中小智、阿支部分並無其他證
      據佐證，不予列計）、日期不詳189,000 元（見同偵卷第
      60頁，其中小智部分並無其他證據佐證，不予列計）、日
      期不詳142,000 元（見同偵卷第62頁，其中小智、阿綸、
      阿傑部分並無證據佐證，不予列計），同年3 月21日金額
      不詳不予列計（見同偵卷第63頁），販賣所得計為116 萬
      6,000 元。至於帳冊有記載金額卻因金額不詳或證據不足
      ，依「罪疑唯有利於被告」之法理，均不予列計。而被告
      為警搜索時，亦扣得MDMA數量高達732顆、夾鏈袋175個，
      衡情應非單純供自己施用。況被告為警逮捕後所採集之尿
      液，經送鑑定結果，MDMA項目呈現陰性反應，此有臺灣尖
      端先進生技醫藥股份有限公司濫用藥物檢驗報告1 紙在卷
      可稽（見93年度偵字第13434 號偵查卷第48頁），如該毒
      品確實為被告自己所施用，即無可能呈現陰性反應。此外
      ，該扣案732 顆毒品經送內政部警政署刑事警察局以氣相
      層析質譜儀分析法、核磁共振分析法鑑驗結果，確實含有
      MDMA成分，亦有該局93年5月11日刑鑑字第0930081047 號
      鑑驗通知書附卷可佐（見93年度偵字第13434 號偵查卷第
      49頁）。
    3.被告雖辯稱帳冊中所為之記載，係自己積欠「青蛙」、「
      阿文」、「阿寶」、「小智」、「阿人」、「阿友」、「
      布丁」等人之賭債，並非毒品交易云云。惟查，被告在電
      話中與上開人員談及毒品交易之情事，已如前述。且被告
      如確有積欠前開人員賭債，上開人員衡情不可能均不向被
      告索還，乃被告自警詢迄本院審理終結為止，均未能找出
      上開任何人員出庭作證，並表示沒有聯絡（見本院卷二第
      96頁），即與常情有違，被告上開所辯，即屬不可採。
    4.綜此，由證人魏德勝之證詞、通訊監察譯文、帳冊與扣案
      夾鏈袋、MDMA，以及濫用藥物檢驗報告、鑑驗通知書等物
      ，足見被告確有販賣第二級、第三級毒品之犯行。
（三）綜上所述，被告所辯，無非係卸責之詞，不足採信。本件
      事證明確，被告連續販賣第二級毒品MDMA、第三級毒品愷
      他命之犯行堪以認定，應依法論科。
二、核被告所為，係犯毒品危害防制條例第4條第2項、第3 項之
    販賣第二級、第三級毒品罪。被告販賣第二級毒品MDMA、第
    三級毒品愷他命前後之持有毒品行為，即應為販賣之高度行
    為所吸收，不另論罪。而被告先後多次販賣毒品MDMA、愷他
    命之犯行，時間均緊接，所犯均係構成要件相同之罪名，顯
    均係基於概括犯意反覆為之，均為連續犯，應依刑法第56條
    之規定各論以一罪，並均加重其刑。又被告所犯上開二罪間
    ，犯意各別，罪名互異，應予分論併罰。爰審酌販賣行為乃
    毒品禍害之源，其源不斷，則流毒所及，非僅多數人之生命
    、身體受其侵害，吸食者家庭之破裂、為籌措財源購買毒品
    鋌而走險所造成社會治安之敗壞，亦不能免，顯見為害之鉅
    ，當非個人一己之生命、身體法益所可比擬；參以被告年紀
    尚輕，竟不思正常工作以己力賺取金錢，且販賣毒品時間非
    短、交易對象廣泛、販賣數量亦鉅，以及於本院審理時猶百
    般卸責、未有悔意之態度他一切情狀，分別量處如主文所示
    之刑，並定應執行刑，以示懲儆。
三、扣案第二級毒品MDMA732 顆，係查獲之毒品，應依毒品危害
    防制條例第18條第1項前段規定，宣告沒收銷燬之。扣案000
    0000000號行動電話SIM卡1張、帳冊8張等物，均係被告所有
    供販賣第二級毒品所用之物，夾鏈袋175 個則為供販賣第二
    級毒品預備之物；電子秤1臺、0000000000號行動電話SIM卡
    1張、愷他命攪拌容器4個、過濾網1個、帳冊8張等物，屬被
    告所有供販賣第三級毒品所用之物，夾鏈袋175 個亦屬被告
    所有供販賣第三級毒品預備之物，應依毒品危害防制條例第
    19條第1項、刑法第38條第1項第2 款之規定，均宣告沒收之
    。另扣案現金28,000元，被告否認為販賣毒品所得，本院亦
    無證據認定係毒品交易所得，即無從依毒品危害防制條例第
    19條第1項規定宣告沒收。又扣案其餘行動電話SIM卡5 張、
    咖啡因2罐，其中0000000000 號行動電話係案外人吳玉貞所
    有，其他被告亦否認為其販賣毒品所用，而通訊監察譯文復
    無此等電話之監聽記錄，亦無證據認定係供被告毒品交易所
    用，本院即無從宣告沒收。至被告販賣MDMA、愷他命之所得
    116萬6,000元、12萬4,000元，合計129萬元，應依毒品危害
    防制條例第19條第1 項規定宣告沒收，如全部或一部不能沒
    收時，以其財產抵償之。
據上論斷，應依刑事訴訟法第299條第1項前段，毒品危害防制條
例第4條第2項、第3項、第18條第1項前段、第19條第1 項，刑法
第11條、第56條、第38條第1項第2款、第51條第5 款，判決如主
文。
本案經檢察官蕭斌志到庭執行職務。
中　　　華　　　民　　　國　  94  　年　6　月   16    日
                        刑事第七庭審判長  法  官  梁耀鑌
                                          法  官  蔡正雄
                                          法  官  林孟皇
以上正本證明與原本無異。
如不服本判決，應於判決送達後10日內，向本院提出上訴狀。
中　　華　　民　　國　　94　　年　　6 　　月　　16　　日
          　　　　　　　　　　　　　　　　書記官　蔡宏志
附錄本案論罪科刑法條全文：
毒品危害防制條例第4條
製造、運輸、販賣第一級毒品者，處死刑或無期徒刑；處無期徒
刑者，得併科新臺幣一千萬元以下罰金。
製造、運輸、販賣第二級毒品者，處無期徒刑或七年以上有期徒
刑，得併科新臺幣七百萬元以下罰金。
製造、運輸、販賣第三級毒品者，處五年以上有期徒刑，得併科
新臺幣五百萬元以下罰金。
製造、運輸、販賣第四級毒品者，處三年以上十年以下有期徒刑
，得併科新臺幣三百萬元以下罰金。
製造、運輸、販賣專供製造或施用毒品之器具者，處一年以上七
年以下有期徒刑，得併科新臺幣一百萬元以下罰金。
前五項之未遂犯罰之。
